【裁判字號】    90,易,282
【裁判日期】    900426
【裁判案由】    詐欺
【裁判全文】
臺灣板橋地方法院刑事判決                            九十年度易字第二八二號
    公  訴  人  臺灣板橋地方法院檢察署檢察官
    被      告  甲○○
                丙○○
右列被告因詐欺案件，經檢察官提起公訴（八十九年度偵字第六四七三號），本院判
決如左：
    主  文
甲○○意圖為自己不法之所有，以詐術使人將本人之物交付，處有期徒刑參月，如易
科罰金，以參佰元折算壹日。
丙○○以加害生命之事，恐嚇他人致生危害於安全，處拘役貳拾日，如易科罰金，以
佰元折算壹日。
    事  實
一、甲○○意圖為自己不法之所有，明知其已無清償貨款之資力，竟仍於民國八十九
    年一月四日，以要訂做總統選舉制服為由，向乙○○○股份有限公司（下簡稱吉
    成公司）訂購布料一批，貨款總價為新台幣（下同）二十二萬二千二百八十六元
    ，至始吉成公司之負責人丁○○陷於錯誤，以為甲○○定會如期給付貨款，乃將
    甲○○所訂購之前開布料如數交付之。嗣因甲○○遲未給付貨款，經吉成公司之
    負責人丁○○屢次催討，甲○○方交付發票人為丙○○，付款人為新竹國際商業
    銀行蘆洲分行，票面金額為二十二萬元之支票一紙以為搪塞，惟該張支票經吉成
    公司之負責人丁○○屆期提示仍未能兌現，甲○○乃再於八十九年三月七日下午
    三時許，委託其友人丙○○出面與吉成公司之職員戊○○在台北縣新竹中小企業
    銀行蘆洲分行內進行交涉，詎因戊○○不願接受丙○○僅支付部分貨款即將前摳
    支票取回之要求，丙○○竟在該處以「今日不交出支票，即不讓你活著離開三重
    」等語恐嚇戊○○，因而致生危害於戊○○之生命安全。
二、案經被害人吉成公司、戊○○訴由台灣板橋地方法院檢察署檢察官偵查起訴。
    理  由
一、訊據被告甲○○、丙○○均矢口否認前開犯行，被告甲○○辯稱：現在已償還十
    餘萬元，沒有詐欺之意云云，被告丙○○辯稱：沒有恐嚇戊○○，應該是誤會云
    云。經查：
    （一）被告甲○○委由敬業企業社之李聰明訂製之總統制服完成後，已由敬業企
          業社之負責人李聰明如數直接給付予被告甲○○所轉賣之客戶，並由敬業
          企業社直接向被告之客戶收取貨款，超過被告甲○○委託敬業企業社製衣
          工資部分，則抵沖被告甲○○先前積欠敬業企業社之債務一節，業據證人
          李聰明於偵查中陳明在卷，足徵被告甲○○於向告訴人吉成公司訂購布料
          之際，即意在委託敬業企業社加工，並將之轉賣，用以清償積欠敬業企業
          社負責人李聰明之債務，是其於主觀上有意圖為自己不法所有之意圖甚明
          。
   （二）又被告甲○○於向告訴人吉成公司訂購布料之前，即已積欠敬業企業社負
         責人李聰明高達二百多萬元之債務，亦經證人李聰明於偵終結證屬實，且
         被告及其經營負責之欣航製衣有限公司（以下簡稱欣航公司）所開立之支
         票存款帳戶，已分別於八十八年三月十二日及八十七年六月十九日被列為
         拒絕往來戶，亦有財團法人金融聯合徵信中心查詢表二份在卷足憑，是被
         告甲○○於向告訴人吉成公司訂購布料之時，其資力狀況已甚不佳，確仍
         消極地隱瞞此等交易上之重要訊息，致使告訴人吉成公司陷於錯誤因而交
         付貨物，其有利用告訴人吉成公司誤認交易對象資力狀況之詐術行為。
   （三）再查，被告甲○○雖為從事成衣製造加工及買賣業務之欣航公司負責人，
         惟新航公司早於八十七年、八十八年間即已停業，除經被告甲○○於偵查
         中供述在卷外，參以被告始終無法協同欣航公司之員工到庭，以證明欣航
         公司當時仍在正常營運，被告實係以需加工製衣為由利用與告訴人買賣交
         易之機會，詐取告訴人吉成公司之布料，以便交由敬業企業社加工，再轉
         賣與他人牟利。是被告甲○○前開所辯，顯係卸責之詞，並不足採，其詐
         欺犯行堪以認定。
   （四）被告丙○○前開恐嚇犯行，亦據被告丙○○於偵查中坦承不諱，核與告訴
         人戊○○於偵、審中所指訴之情節相符，是被告丙○○嗣後辯稱並未恐嚇
         云云，亦非可採。本件被告丙○○犯行明確，堪以認定。
二、核被告甲○○所為，係犯刑法第三百三十九條第一項之詐欺取財罪。被告丙○○
    所為，係犯同法第三百零五條之恐嚇危害安全罪。被告甲○○犯罪後，刑法第四
    十一條業經修正公佈，經比較新舊法結果，以新法較有利於被告甲○○，自應依
    新法就被告甲○○所犯之詐欺取財罪，諭知易科罰金之折算標準。爰審酌被告甲○○、丙○○之犯罪動機、目的、所生危害及犯後態度等一切情狀，分別量處如
    主文所示之刑，並均諭知易科罰金之折算標準。
據上論斷，應依刑事訴訟法第二百九十九條第一項前段，刑法第二條第一項前段、第
三百三十九條第一項、第三百零五條、第四十一條第一項，罰金罰鍰提高標準條例第
一條前段、第二條，判決如主文。
本案經檢察官謝岳龍到庭執行職務
中      華      民      國      九十      年      四    月    二十六    日
                                  臺灣板橋地方法院刑事第一庭
                                      法  官    胡  堅  勤
右正本證明與原本無異。
如不服本判決，應於判決送達後十日內，向本院提出上訴狀。
                                      書記官    劉  文  美
中      華      民      國      九十      年      四    月    二十六    日
附錄本案論罪科刑法條全文：
刑法第三百零五條
以加害生命、身體、自由、名譽、財產之事恐嚇他人，致生危害於安全者，處二年以
下有期徒刑、拘役或三百元以下罰金。
刑法第三百三十九條第一項：
意圖為自己或第三人不法之所有，以詐術使人將本人或第三人之物交付者，處五年以
下有期徒刑、拘役或科或併科一千元以下罰金。


司法院資訊處製作；財團法人民間司法改革基金會備份。
